# 长期股权投资未实现损益是否实现的问题

提问人：闲 不住 时间：2021-06-30 23:33:10
请教陈版：遇到一个比较难以判断顺流交易的损益是否实现的问题想请教一下您：2×17年 12 月 20 日，甲公司以 4000 万元的价格购买乙公司30%股权，甲公司向乙公司派驻两位董事，能够对乙公司施加重大影响，乙公司主要从事房地产开发业务。 2×18 年年 1 月月，，乙公司将其开开 发 的成本的成本 为 800 万万元的商元的商 铺 以以 1000 万元的市 场 价格价格 销 售售 给 甲公司甲公司，，甲公司将 购买 的商的商 铺 作作 为 投投 资 性房地性房地 产对 外出租外出租，，并并 对 投投 资 性房地性房地 产 采用公允价 值 模式模式 进 行后行后 续计 量。量。 2×18 年年 12 月月 31 日日 该 商商 铺 公允价公允价 值为 900 万元。万元。2×18年度，乙公司实现净利润 3600 万元。
现在的问题是： 2018 年度应该确认多少投资收益？一种做法是认为开发产品卖给联营公司，并转为投资性房地产，认为损益已经实现；另一种则人认为没有实现。
我说下我的看法：
首先长期股权投资权益法采用“单行合并”的做法，单行合并依然要遵照完全合并的思路，那如果按照完全合并来的话，合并层面的抵销分录应该是：借：营业收入 1000 贷：营业成本 8000 贷：其他综合收益 200 ，相当于在合并层面上是将账面 800 的开发产品转为公允价值模式下的投资性房地产，那从这个分录来看，减少 200 万损益的同时，但是又新增了 200 万的其他综合收益，那我从长期股权投资的资产账面价值来说，该 200 万应该视为实现了，但是从损益来看， 200 万损益又没有实现。所以投资收益应该确认多少呢？（3600-200） 30% 还是（ 3600-0 ）30%？如果确认（3600-200） 30% 这么多投资收益的话，是否应该再确认 200 30%的其他综合收益。我个人觉得权益法调整的分录应该是：借：长期股权投资3600 30% 贷：投资收益 （ 3600-200 ）30% 贷：其他综合收益 200*30%
如果是国际会计准则，这块可能没有问题，因为国际会计准则里存货转公允价值模式的投资性房地产，差额都是计入损益的，所以视为实现没有问题。
想听听您的看法，谢谢

回答人：chenyiwei
由于“2×18年 1 月，乙公司将其开发的成本为 800 万元的商铺以 1000 万元的市场价格销售给甲公司，甲公司将购买的商铺作为投资性房地产对外出租，并对投资性房地产采用公允价值模式进行后续计量”，因此对于甲公司而言，不论该商铺的来源如何，期末都是以公允价值计量的。
但从逆流交易角度出发，该项损益仍未实现，应继续按比例进行抵销处理。
1 、甲公司个别报表层面，除了正常按权益法确认投资损益以外，还应编制调整分录：借：投资收益 60 （=(1000-800)*30%)
2 、甲公司合并报表层面，上述冲减投资收益的金额应转为其他综合收益：
借：长期股权投资 60 ，其他综合收益 60 。